# 请教定期存款利息收入的确认

提问人：南极虎 时间：2010-06-10 09:59:22
公司的三年期定期存款利息收入，是否可以分三年来确认利息收入？参考持有至到期投资来确认利息收入？

回答人：chenyiwei
个人意见：这个问题在很大程度上取决于管理层的意图以及企业的财务能力，即管理层对于持有该项定期存款的意图有无明确的书面文件表述为赚取高于活期利息的利息收益，而不是为了满足短期内现金管理的需求；并且从企业目前的财务能力看，不需要在到期日之前提前支取以满足对外支付的现金需求。如果符合这些条件的，则本质上符合持有至到期投资的特征（除了没有活跃市场之外），应当可以在每一期末按照定期利率计提利息收入。但与之相对应，在现金流量表上不能将这部分定期存款的本息作为现金或现金等价物列报。

回答人：chenyiwei
回复 13 楼 pq9876 的帖子一方面，定期存款的利息收入较高；另一方面，质押票据等融资方式的资金成本低于传统的银行借款。也就是增加收入和减少支出的意思。

回答人：chenyiwei
回复 15 楼 灵狐 1 号 的帖子一般不可以。除非该票据的用途本身就是募集资金项目的资本性支出。

提问人：lxch119 时间：2017-07-26 18:46:47
版主， 无明确用途的，定期存款或者结构性存款的利息收入，作为其他业务收入列报还是冲减财务费用？ 如果明确以获取赚取利息目的的，作为投资收益列报？

回答人：chenyiwei
如果主要是以获得较高的利息收益为目的，且持有至到期的，则建议确认为投资收益。